【裁判字號】    92,易,843
【裁判日期】    920619
【裁判案由】    毀棄損壞
【裁判全文】
臺灣臺中地方法院刑事判決                          九十二年度易字第八四三號
    公  訴  人  臺灣臺中地方法院檢察署檢察官
    被      告  乙○○
右列被告因毀棄損壞案件，經檢察官提起公訴（九十二年度偵字第一０六七號），本
院判決如左：
    主  文
乙○○損壞他人之自用小貨車輪胎，足以生損害於他人，處罰金伍仟元，如易服勞役
，以佰元折算壹日。
    事  實
一、乙○○於民國九十一年十一月二十七日晚上（起訴書誤載為上午）七時八分許，
    在臺中縣梧棲鎮○○路○段三二０之二四巷二一號甲○○住處前，持不明尖銳工
    具，刺破甲○○所有停放於上址之車號ＰＨ─７２４９號（起訴書誤載為ＰＨ─
    ７２４６號）自用小貨車右前輪胎，足以生損害於甲○○，為甲○○以監視錄影
    機錄影存證，並報警查獲。
二、案經甲○○訴請臺中縣警察局清水分局報請臺灣臺中地方法院檢察署檢察官偵查
    起訴。
    理  由
一、訊據被告乙○○雖坦承於右揭時間行經上址，但矢口否認有毀損之犯行，辯稱其
    當時係低頭察看鄰居王家鑫飼養之小狗，且其未手拿利器，亦沒有力氣刺破輪胎
    云云。惟查：
  (一)本院於九十二年五月十六日勘驗扣案之監視錄影帶，並製有勘驗筆錄一份存卷可
    查，其結果如下：
    一十一月二十七日ＰＨ─７２４６號自用小貨車停放路邊，左前車門處有一部機
      車緊鄰車門停放。
    二七時四分二十八秒至七時四分三十二秒；小狗出現在停放於自用小貨車後方之
      機車後面，隨即消失於螢幕，並未跑進自用小貨車下面。
    三十一月二十七日七時七分四十五秒至七時七分五十二秒；被告出現在自用小貨
      車右前輪，並有彎下腰之動作。
    四七時八分五秒至七時八分十秒；被告走到自用小貨車左前車輪，並有彎下腰之
      動作。
    五七時八分四十六秒至七時八分五十秒；小狗又出現在自用小貨車右後方，隨其
      主人跑向自用小貨車右前方，後消失於螢幕。
  (二)次經本院於九十二年六月五日審理時當庭播放前開監視錄影帶後，向被告提示前
    開勘驗筆錄，被告表示對勘驗筆錄無意見。經查，被告於警詢中原係辯稱：因該
    隻小狗躲於車子底下，所以監視器並無拍攝到云云，然依前開勘驗結果可知，該
    隻小狗確有出現於畫面中，但出現位置是在車號ＰＨ─７２４９號自用小貨車後
    方，並未跑進該貨車底下，足認被告辯稱其係低頭查看躲在車下的小狗云云，與
    事實不符，非可採信。
  (三)又被告乙○○雖另辯稱小狗的主人王家鑫可以證明其是低頭看小狗，且其手上並
    未拿利器云云，然證人王家鑫於警詢中證稱：「當時我正遛狗，我看見乙○○於
    藍色自用小貨車ＰＨ─７２４９號彎下腰，我是眼角餘光看過去。我不清楚她彎
    下腰做何事情。之後只聽到她講一句“這隻小狗耳朵怎麼那麼長，還拖地”，但
    我不確定她哪一次彎下腰才講這一句話，因為她彎下腰幾次我不清楚，我只看到
    一次，她就是在那一次講那一句話。」、「（問：當時她講那一句話時你的小狗
    在何處？）因小狗跑來跑去，我不清楚有沒有跑到車底下，因我沒有給它拴上鍊
    子。」、「（問：你於該時間有無看見乙○○拿何利器或尖物？）我並沒有注意
    她有無拿東西。」；又於檢察官偵訊時證稱：「當時有看到乙○○頭低下來跟我
    說我的小狗耳朵怎麼那麼長」、「（問：有無看到乙○○手上拿什麼東西？）沒
    有注意，我當時在看狗」等語。是由證人王家鑫之證述亦無從為有利於被告之認
    定。
  (四)再者，告訴人甲○○業於警詢中指稱：「因為輪胎破的位置都集中於胎壁，而且
    修理輪胎的老闆也跟我講，這種情形是遭人蓄意刺破的」、「我是於十一月二十
    七日晚上七時二十五分發現輪胎沒氣，破的是右前輪，我立即開往輪胎行修補，
    老闆跟我講又是胎壁被刺三個洞，我就馬上回去調錄影帶，而錄影設備正好錄到
    乙○○在剛剛敘述的時間靠近我的車，並刺破輪胎。」；又於檢察官偵訊時指稱
    ：「在刺破的時候無小狗，是在刺破輪胎才有小狗跑出來，且小狗是從西邊出來
    。」等語，經核與前開勘驗結果相符，且被告於七時七分四十五秒至七時七分五
    十二秒出現在本件自用小貨車右前輪，並有彎腰之動作，告訴人則於七時二十五
    分發現右前輪被刺破，在時間順序上亦無矛盾，足認該自用小貨車之右前輪胎確
    係被告刺破，本件事證甚為明確，被告之犯行堪以認定。
二、核被告乙○○所為，係犯刑法第三百五十四條毀損罪。爰審酌被告前無犯罪紀錄
    ，有臺灣臺中地方法院檢察署刑案資料查註紀錄表及臺灣高等法院被告全國前案
    紀錄表各一份在卷可憑，但其無故刺破告訴人車輛之輪胎，造成告訴人之損失與
    困擾，且犯罪後猶矢口否認犯行，顯無悔意之態度等一切情狀，量處如主文所示
    之刑，並諭知易服勞役之折算標準。
據上論斷，應依刑事訴訟法第二百九十九條第一項前段，刑法第三百五十四條、第四
十二條第二項，罰金罰鍰提高標準條例第一條前段、第二條，判決如主文。
中      華      民      國      九十二      年      六    月    十九    日
                                        法  官  陳慧珊
右正本證明與原本無異。
如不服本判決，應於送達後十日內向本院提出上訴狀（須附繕本），上訴於臺灣高等
法院臺中分院。
                                        書記官
中      華      民      國      九十二      年      六    月    十八    日
【附錄論罪科刑法條】
刑法第三百五十四條：
毀棄、損壞前二條以外之他人之物或致令不堪用，足以生損害於公眾或他人者，處二
年以下有期徒刑、拘役或五百元以下罰金。


司法院資訊處製作；財團法人民間司法改革基金會備份。
